臺灣高雄地方法院刑事判決　　　　　 100年度審訴字第1165號
公　訴　人　臺灣高雄地方法院檢察署檢察官
被　　　告　何瑞興
上列被告因毒品危害防制條例案件，經檢察官提起公訴（100 年
度毒偵字第1756號），被告於準備程序進行中就被訴事實為有罪
之陳述，經本院告知簡式審判程序之旨，並聽取被告與公訴人之
意見後，裁定依簡式審判程序審理，判決如下：
    主  文
何瑞興施用第一級毒品，累犯，處有期徒刑拾月；又施用第二級
毒品，累犯，處有期徒刑伍月。應執行有期徒刑壹年貳月。
    事  實
一、何瑞興前於民國87年間，因施用毒品案件，經本院裁定送觀
    察、勒戒後，認有繼續施用毒品之傾向，再經本院裁定令入
    戒治處所施以強制戒治，嗣經裁定停止戒治、撤銷停止戒治
    ，於88年12月18日執行完畢釋放，並經臺灣高雄地方法院檢
    察署檢察官以89年度戒毒偵字第567 號為不起訴處分確定。
    又於前開強制戒治執行完畢後5 年內，於92年間，因施用毒
    品案件，經臺灣高等法院高雄分院以92年度上訴字第1550號
    判決分別判處有期徒刑8 月及6 月，應執行有期徒刑1 年確
    定；復於93年間，再因施用毒品案件，經本院以93年度訴字
    第1259號判決判處有期徒刑6 月確定，上開數罪接續執行，
    於93年5 月6 日入監執行，於94年6 月21日縮短刑期假釋出
    監，於94年9 月21日假釋期滿未經撤銷，視為徒刑執行完畢
    ；復於95年間，因施用第一級毒品案件，經本院以96年度訴
    字第862 號判決判處有期徒刑10月確定，嗣經本院以96年度
    聲減字第7250號裁定減刑，於97年4 月11日縮刑期滿執行完
    畢。詎何瑞興仍不知悔改及戒除毒癮，復先基於施用第一級
    毒品海洛因之犯意，於100 年1 月25日18時50分許回溯72小
    時內之某時（不含警力拘束時間），在其位於高雄市○○區
    ○○路73號之住處，以針筒注射方式，施用第一級毒品海洛
    因1 次。再基於施用第二級毒品甲基安非他命之犯意，於10
    0 年1 月25日18時50分許回溯96小時內之某時（不含警力拘
    束時間），在上開住處，以燒烤玻璃球吸食煙霧之方式，施
    用第二級毒品甲基安非他命1 次。嗣於100 年1 月25日18時
    30分許，因屬毒品列管人口，為警通知至警局經其同意採其
    尿液送驗後，檢驗結果呈海洛因代謝後之嗎啡、可待因及甲
    基安非他命陽性反應，始知悉上情。
二、案經高雄市政府警察局湖內分局移送臺灣高雄地方法院檢察
    署檢察官偵查起訴。
    理  由
一、本件被告何瑞興所犯係死刑、無期徒刑、最輕本刑為3 年以
    上有期徒刑以外之罪，其於準備程序進行中，就被訴事實為
    有罪之陳述，經受命法官告知簡式審判程序之旨，並聽取當
    事人之意見後，本院合議庭認無不得或不宜改依簡式審判程
    序進行之情形，爰依刑事訴訟法第273 條之1 第1 項規定，
    裁定本件由受命法官獨任進行簡式審判程序。又本件卷內之
    證據資料，依同法第273 條之2 規定，不受同法第159 條第
    1 項關於傳聞法則規定之限制，依法均有證據能力，合先敘
    明。
二、上揭事實，業據被告於本院審理中坦承不諱，並有台灣檢驗
    科技股份有限公司100 年2 月14日濫用藥物檢驗報告（檢體
    編號：100019）（偵卷第6 頁）、高雄市政府警察局湖內分
    局田寮分駐所查獲毒品案件嫌犯尿液對照表（代號：100019
    號）（偵卷第10頁）各1 紙在卷可稽，足認被告前開任意性
    之自白與事實相符，得作為被告有罪之證據。又被告曾受如
    事實欄所載之觀察、勒戒及強制戒治處分執行完畢後5 年內
    ，再犯施用毒品罪而經依法追訴處罰完畢等事實，亦有卷附
    本院院內索引卡紀錄表、臺灣高等法院被告前案紀錄表各1
    份在卷可按。按毒品危害防制條例第20條、第23條於93年1
    月9 日修正施行後，將施用毒品之刑事處遇程序，區分為「
    初犯」及「五年內再犯」、「五年後再犯」3 種，其立法理
    由謂：「初犯」經觀察、勒戒或強制戒治執行完畢釋放後，
    「五年內再犯」者，因其再犯率甚高，原實施之觀察、勒戒
    及強制戒治既已無法收其實效，爰依法追訴或裁定交付審理
    。至於經觀察、勒戒或強制戒治執行完畢釋放後，「五年後
    再犯」者，前所實施之觀察、勒戒或強制戒治已足以遮斷其
    施用毒品之毒癮，為期自新及協助其斷除毒癮，仍適用「初
    犯」規定，先經觀察、勒戒或強制戒治之程序。從而依修正
    後之規定，僅限於「初犯」及「五年後再犯」二種情形，始
    應先經觀察、勒戒或強制戒治程序。倘被告於5 年內已再犯
    ，經依法追訴處罰，縱其第3 次再度施用毒品之時間，在初
    犯經觀察、勒戒或強制戒治執行完畢釋放5 年以後，已不合
    於「五年後再犯」之規定，且因已於「五年內再犯」，顯見
    其再犯率甚高，原實施觀察、勒戒或強制戒治，已無法收其
    實效，即應依該條例第10條處罰（最高法院95年第7 次刑事
    庭會議決議參照）。從而，被告於前開初犯觀察、勒戒及強
    制戒治處分執行完畢釋放後「五年內再犯」施用毒品罪，並
    經依法追訴處罰執行完畢，而本件被告再度施用毒品犯行，
    已不合於「五年後再犯」之規定，揆諸前揭說明即應依毒品
    危害防制條例第10條加以處罰。從而，本件事證明確，被告
    犯行洵堪認定，應依法論科。
三、核被告所為，係犯毒品危害防制條例第10條第1 項之施用第
    一級毒品罪、同條例第10條第2 項之施用第二級毒品罪。被
    告為施用而持有第一、二級毒品之低度行為，為施用第一、
    二級毒品之高度行為所吸收，不另論罪。被告就上開犯行，
    犯意各別，行為互殊，應予分論併罰。又被告有如事實欄所
    記載論罪科刑執行完畢之紀錄，有上開被告前案紀錄表附卷
    可考，其於有期徒刑執行完畢後，5 年內故意再犯本件有期
    徒刑以上之2 罪，均為累犯，應各依刑法第47條第1 項規定
    ，加重其刑。爰審酌被告前因施用毒品案件，迭經觀察、勒
    戒、強制戒治及法院科刑判決後，竟再為本件犯行，足見其
    惡習已深，且戒絕毒癮之意志不堅，未能體悟施用毒品對自
    己、家人造成之傷害及社會之負擔，自屬可議；參以被告犯
    後坦承犯行，且施用毒品本質上係屬戕害自身健康之行為，
    尚未直接危害他人，反社會性程度應屬較低，及其施用毒品
    之前科紀錄非少，智識程度為高中肄業，從事自由業，每月
    收入約新臺幣3 萬元等一切情狀，分別量處如主文所示之刑
    ，並依刑法第51條第5 款規定，定其應執行之刑，以資懲儆
    。
據上論斷，應依刑事訴訟法第273 條之1 第1 項、第284 條之1
、第299 條第1 項前段，毒品危害防制條例第10條第1 項、第2
項，刑法第11條前段、第47條第1 項、第51條第5 款，判決如主
文。
本案經檢察官王清海到庭執行職務。
中    華    民    國    100     年    6     月    2   日
                  刑事第十庭    法  官  林裕凱
以上正本證明與原本無異。
如不服本判決應於收受送達後10日內向本院提出上訴書狀，並應
敘述具體理由；如未敘述上訴理由者，應於上訴期間屆滿後20日
內向本院補提理由書（均須按他造當事人之人數附繕本）「切勿
逕送上級法院」。
中    華    民    國   100    年    6     月    2     日
                                書記官  陳蓉柔
附錄所犯法條
毒品危害防制條例第10條
施用第一級毒品者，處 6 月以上 5 年以下有期徒刑。
施用第二級毒品者，處 3 年以下有期徒刑。